【裁判字號】    97,消債清,14
【裁判日期】    980313
【裁判案由】    清算
【裁判全文】
臺灣桃園地方法院民事裁定            97年度消債清字第14號
聲  請  人
即  債務人  甲○○
上列當事人因消費者債務清理事件聲請清算，本院裁定如下：
    主  文
債務人甲○○自中華民國九十八年三月十三日起開始清算程序，
並同時終止清算程序。
    理  由
一、按法院開始清算程序之裁定，應載明其年、月、日、時，並
    即時發生效力；債務人之財產不敷清償清算程序之費用時，
    法院應裁定開始清算程序，並同時終止清算程序，消費者債
    務清理條例第83條第1項、第85條第1項分別定有明文。
二、本件債務人主張：聲請人於消費者債務清理條例施行前，曾
    於民國95年6 月19日間依照中華民國銀行公會會員辦理消費
    金融案件無擔保債務協商機制與債權銀行就協商時確定之債
    務總金額新臺幣（下同）721,818 元協議成立清償方案，約
    定聲請人自95年6月起，分80期，於每月10日清償10,588 元
    ，惟聲請人因收入已不足生活所需，故無力繼續履行原協商
    條件，顯因非可歸責於己之事由，致履行有重大困難，且其
    無擔保或無優先權之債務總額未逾1,200 萬元，復未經法院
    裁定開始清算程序或宣告破產，爰依法聲請清算等情。
三、經查：債務人所主張之上開事實，業據提出財團法人金融聯
    合徵信中心當事人查詢個人資料回覆書、財產歸屬資料、95
    年度綜合所得稅各類所得清單、96年度各類所得扣繳暨免扣
    繳憑單、勞工保險被保險人投保資料表、健保投保資料等件
    在卷可考，並經本院依職權調查債務人93至95年度財產歸戶
    資料及向其最大債權銀行函調協商成立全部資料附卷可參。
    而依上開95年度綜合所得稅各類所得資料調查顯示，聲請人
    協商當時年收入僅有142元，縱依債務人於95年5月4 日申請
    協商提出收入證明切結書所示，其自承每月收入亦僅有8,00
    0 元，依此，即使不扣除任何生活必要支出，債務人當無力
    按期履行上開原協商條件至明。是該協商條件並未斟酌債務
    人之支付能力，僅因債務人疏慮或無從選擇或迫於現實因素
    勉強達成之條件，已難期債務人能確實履行，堪認本件債務
    人確有不能清償債務之情事。此外，本件又查無債務人有消
    費者債務清理條例第6條第3項、第8條或第82條第2項所定駁
    回清算聲請之事由存在，則債務人聲請清算，應屬有據。再
    查，依據債務人所提財產及收入狀況說明書所載，其並無任
    何財產（包括動產、不動產），此為債務人所自承（見本院
    97年6 月17日訊問期日筆錄），再參酌本件清算程序之規模
    ，以債務人無任何財產之現況，顯無可支付清算程序費用，
    爰依上開規定裁定開始本件清算程序，並同時終止清算程序
    。
中    華    民    國    98    年    3     月    13    日
              民事第一庭    法      官  吳爭奇
上為正本係照原本作成。
開始清算程序之裁定不得抗告，如不服同時終止清算程序之裁定
，應於裁定送達後10日內，以書狀向本院提出抗告，並繳納抗告
費新臺幣1千元。
中    華    民    國    98    年    3     月    13    日
                            書  記  官  黃瓊儀


司法院資訊處製作；財團法人民間司法改革基金會備份。
